

NELSON NTEPP

DÉVELOPPEUR WEB FULL-STACK JUNIOR

Recherche d'alternance contrat d'apprentissage

PROFIL

Intéressé depuis toujours par l'informatique, j'ai commencé à acquérir mon expérience en autodidacte en commençant par le Hardware (via le montage et la maintenance de nombreux PC et smartphone), avant de m'intéresser au développement web.

COORDONNÉES

- 06 64 76 48 64
- nelson.ntepp@icloud.com
- github.com/Neruso973
- in Nelson Ntepp
- nelson-ntepp (en cours)

COMPÉTENCES





























EXPÉRIENCES

Projet Wild Code School

OCT 2021 - JAN 2022

Projet 1: l'Estacade:

site vitrine fictif du restaurant l'Estacade

Projet 2: Nekotaku:

site de gestionnaire de lecture et actus manga

Projet 3: Spot-on:

plateforme de VOD et streaming pour salle de sports

Fma industries - Korhogo Cote d'ivoire

JUN 2015 - JUN 2016

Maintenance et gestion du réseau informatique

FORMATION

Wild Code School - Bordeaux

SEP 2021 - FEV 2022

Formation Développeur web Full-Stack React / Express nodeJS / mysql

Formation Angular

SEP 2020 - AOU 2021

Autodidacte documentation Angular

IUT Bordeaux 3

SEP 2014 - JUN 2015

DUT Génie Electrique et Informatique Industrielle

CENTRES D'INTERET

Voyages

High-tech

Jeux-vidéo

Brasseur amateur

Cuisine

Culture geek